臺灣板橋地方法院刑事判決　　　　　　　96年度訴字第2243號
公　訴　人　台灣板橋地方法院檢察署檢察官
被　　　告　甲○○
上列被告因違反槍砲彈藥刀械管制條例案件，經檢察官提起公訴
（九十五年度偵字第一三二七五號），被告於準備程序對被訴事
實為有罪之陳述，本院合議庭裁定由受命法官改依簡式審判程序
獨任審理，判決如下
    主      文
甲○○未經許可，寄藏改造槍枝之主要零件，處有期徒刑捌月，
併科罰金新台幣伍萬元，如易服勞役，以新台幣壹仟元折算壹日
。減為有期徒刑肆月，併科罰金新台幣貳萬伍仟元，有期徒刑如
易科罰金，以新台幣玖佰元即銀元參佰元折算壹日，罰金如易服
勞役，以新台幣壹仟元折算壹日。
扣案之如附表所示之物均沒收。
    事      實
一、甲○○明知槍枝之主要零件為管制物品，未經許可不得持有
    、寄藏，竟於民國九十五年三、四月間某日，在台北縣板橋
    市○○路住處，未經許可即收受由真實年籍、姓名不詳、綽
    號「阿戊」之成年男子所寄如附表所示之槍枝主要零件，復
    藏放在上開住處沙發旁。嗣於九十五年五月二十三日中午十
    二時二十分許為警查獲，並扣得如附表所示之彈匣、槍身、
    滑套、槍管等物。
二、案經台北市政府警察局移送台灣板橋地方法院檢察署檢察官
    偵查起訴。
    理      由
一、本案被告甲○○所犯係死刑、無期徒刑、最輕本刑為三年以
    上有期徒刑以外之罪，且非高等法院管轄之第一審案件，其
    於準備程序中就被訴事實為有罪之陳述，經本院告知簡式審
    判程序之旨，並聽取公訴人、被告之意見後，經合議庭裁定
    由受命法官獨任進行簡式審判程序，合先敘明。
二、上揭事實，業據被告於本院審理時坦承不諱，並有查獲照片
    在卷可佐，且扣案如附表所示之物經送內政部警政署刑事警
    察局鑑定，其結果認分別屬槍枝主要零件之彈匣、槍身、滑
    套、槍管，有該局九十五年八月八日刑鑑字第０九五００八
    三九二九號槍彈鑑定書（見偵卷第二九四至二九九頁）在卷
    可稽，是扣案如附表所示之物核屬改造槍枝之主要零件無訛
    。足認被告自白核與事實相符，應堪採信。本案事證明確，
    被告犯行洵堪認定。
三、新舊法之比較適用：
（一）被告行為後，刑法於九十四年二月二日修正公布，並自九
      十五年七月一日施行，且刑法施行法於九十五年六月十四
      日增訂該法第一條之一規定，並同自九十五年七月一日施
      行。另按同於九十五年七月一日修正施行之刑法第二條規
      定，乃係關於新舊法比較適用之準據法，其本身無關行為
      可罰性要件之變更，故上開法律修正施行後，如有涉及比
      較新舊法之問題，即應逕依修正後刑法第二條第一項規定
      ，為「從舊從輕」之比較。再法律變更之比較適用，比較
      時應就罪刑有關之共犯、未遂犯、想像競合犯、牽連犯、
      連續犯、結合犯、以及累犯加重、自首減輕暨其他法定加
      減（如身分加減）與加減例等一切情形，綜其全部罪刑之
      結果而為比較；且就比較之結果，須為整體之適用，不能
      割裂分別適用各該有利於行為人之法律（最高法院九十五
      年度第八次刑事庭會議決議意旨參照）。
（二）經綜合比較結果，被告所犯涉及罰金刑、易科罰金等規定
      ，均以修正前刑法對被告有利，自應整體依刑法第二條第
      一項前段規定，適用行為時之修正前刑法及罰金罰鍰提高
      標準條例相關規定，予以論處。至罰金易服勞役部分，則
      以新法對被告有利，應適用新法之規定。
四、核被告所為，係犯槍砲彈藥刀械管制條例第十三條第四項之
    未經許可寄藏改造槍枝之主要零件罪。爰審酌槍砲、彈藥、
    主要零件之製造、持有及流通等，危害人身安全及社會秩序
    至鉅，而為國法所禁，並經各類教育、傳媒廣為宣導週知，
    被告應無不知之理，其猶未經許可，恣意寄藏改造槍枝之主
    要零件，欠缺守法觀念，應予非難，兼衡被告寄藏前開槍管
    等物並無其他犯罪目的，及其寄藏之期間，對於社會治安所
    生實際危害尚非嚴重，暨犯罪後坦承犯行，態度尚屬良好等
    一切情狀，宣告如主文所示之刑，並就罰金部分諭知如易服
    勞役之折算標準。末查被告犯罪時間，在九十六年四月二十
    四日以前，與中華民國九十六年罪犯減刑條例第二條第一項
    第三款之規定相符，合於減刑條件，爰依該條例第七條、第
    九條等規定，減其宣告刑，並諭知如易科罰金之折算標準。
五、扣案如附表所示之彈匣、槍身、滑套、槍管等物，法律禁止
    持有，核屬違禁物，爰依刑法第三十八條第一項第一款規定
    宣告沒收。
據上論斷，應依刑事訴訟法第二百七十三條之一第一項、第二百
九十九條第一項前段，槍砲彈藥刀械管制條例第十三條第四項，
刑法第二條第一項、第十一條前段、第四十二條第三項、第三十
八條第一項第一款，修正前刑法第四十一條第一項前段，罰金罰
鍰提高標準條例第一條前段、修正前罰金罰鍰提高標準條例第二
條，現行法規所定貨幣單位折算新台幣條例第二條，中華民國九
十六年罪犯減刑條例第二條第一項第三款、第七條、第九條，判
決如主文。
本案經檢察官彭聖斐到庭執行職務。
中    華    民    國    96    年    8     月    27    日
                  刑事第六庭  法　官  林鈺琅
以上正本證明與原本無異。
如不服本判決，應於收受送達後十日內向本院提出上訴狀。
                              書記官  林蔚然
中    華    民    國    96    年    8     月　　27    日
附表：
┌──┬───────────────────────────┐
│編號│  應  沒  收  之  物  品  及  數  量                  │
├──┼───────────────────────────┤
│ 一 │仿COLT廠1908 CALIBER 25 型半自動手槍製造之金屬彈匣一個│
├──┼───────────────────────────┤
│ 二 │仿VALTRO廠85 COMBAT 型金屬模型槍製造之金屬彈匣一個    │
├──┼───────────────────────────┤
│ 三 │仿VALTRO廠85 COMBAT 型金屬模型槍製造之金屬槍身一枝    │
├──┼───────────────────────────┤
│ 四 │仿COLT廠1908 CALIBER 25 型半自動手槍製造之金屬滑套二枝│
├──┼───────────────────────────┤
│ 五 │仿GLOCK廠半自動手槍製造之塑膠滑套一個                 │
├──┼───────────────────────────┤
│ 六 │仿GLOCK廠 27 型半自動手槍製造之金屬滑套一個           │
├──┼───────────────────────────┤
│ 七 │土造金屬槍管一支                                      │
└──┴───────────────────────────┘
附錄本案論罪科刑法條全文：
槍砲彈藥刀械管制條例第13條：
  未經許可，製造、販賣或運輸槍砲、彈藥之主要組成零件者，
  處三年以上十年以下有期徒刑，併科新台幣七百萬元以下罰金
  。
  未經許可，轉讓、出租或出借前項零件者，處一年以上七年以
  下有期徒刑，併科新台幣五百萬元以下罰金。
  意圖供自己或他人犯罪之用，而犯前二項之罪者，處五年以上
  有期徒刑，併科新台幣一千萬元以下罰金。
  未經許可，持有、寄藏或意圖販賣而陳列第一項所列零件者，
  第六月以上五年以下有期徒刑，併科新台幣三百萬元以下罰金
  。
  第一項至第三項之未遂犯罰之。
